Minutes et répertoires du notaire Charles DENIS de VILLIERS, 2 octobre 1780 - décembre 1789 (étude XXIX)
Archives nationales
- Répertoire(s) de Charles DENIS de VILLIERS, 2 octobre 1780 - 1789; MC/RE/XXIX/4
  - Répertoire. 1780, 2 octobre - 1789, 2 octobre 1780 - 1789; MC/RE/XXIX/4
    - Contrat de mariage entre le sieur C. Lacombe et la demoiselle M.G. Chatelain, 27 août 1789
      contrat de mariage; Lacombe (sieur C.); Chatelain (demoiselle M.G.)
    - Notoriété en rectification des noms de M.L.Z. Collat, 29 août 1789
      notoriété; Collat (M.L.Z.)
    - Inventaire après décès de J.L.A. Marteau, 1er septembre 1789
      inventaire après décès; Marteau (J.L.A.)
    - Contrat de mariage entre le sieur J. Bergeon et la demoiselle A.A.E. Sévin, 14 septembre 1789
      contrat de mariage; Bergeon (sieur J.); Sevin (demoiselle A.A.E.)
    - Testament de J.F. Alexandre, 18 septembre 1789
      testament; Alexandre (J.F.)
    - Testament de Louis Silvy, 28 septembre 1789
      testament; Silvy, Louis
    - Contrat de mariage entre le sieur J.B. Poissan et la demoiselle M. Foury, 6 octobre 1789
      contrat de mariage; Poissan (sieur J.B.); Foury (demoiselle M.)
    - Notoriété constatant les héritiers de B. Jacquier, 12 octobre 1789
      notoriété; Jacquier (B.)
    - Inventaire après décès de J.F. Alexandre, 19 octobre 1789
      inventaire après décès; Alexandre (J.F.)
    - Notoriété constatant les héritiers de D. Lainé, 19 octobre 1789
      notoriété; Laine (D.)
    - Contrat de mariage entre le sieur L.A. Mielle et la demoiselle M. Trémot, 20 octobre 1789
      contrat de mariage; Mielle (sieur L.A.); Tremot (demoiselle M.)
    - Inventaire après décès de Jean Cholet, 26 octobre 1789
      inventaire après décès; Cholet, Jean
    - Inventaire après décès de Louis Silvy, 26 octobre 1789
      inventaire après décès; Silvy, Louis
    - Contrat de mariage entre le sieur P.F.C. Delattre et la demoiselle M.J. Vibert, 2 novembre 1789
      contrat de mariage; Delattre (sieur P.F.C.); Vibert (demoiselle M.J.)
    - Inventaire après décès de Jean Mallet, 4 novembre 1789
      inventaire après décès; Mallet, Jean
    - Contrat de mariage entre le sieur M. Pulvin et la demoiselle R. Dubuisson, 6 novembre 1789
      contrat de mariage; Pulvin (sieur M.); Dubuisson (demoiselle R.)
    - Délivrance de legs de J.F. Alexandre, 9 novembre 1789
      délivrance de legs; Alexandre (J.F.)
    - Contrat de mariage entre le sieur M.Lefébure et la demoiselle M.S.C. Carteron, 9 novembre 1789
      contrat de mariage; Lefebure (sieur M.); Carteron (demoiselle M.S.C.)
    - Inventaire après décès de J.P. Humair, 10 novembre 1789
      inventaire après décès; Humair (J.P.)
    - Inventaire après décès de P.M. Beaussart, 14 novembre 1789
      inventaire après décès; Beaussart (P.M.)
    - Contrat de mariage entre le sieur L.R. Sergent et la demoiselle M.G. Collin, 21 novembre 1789
      contrat de mariage; Sergent (sieur L.R.); Collin (demoiselle M.G.)
    - Contrat de mariage entre le sieur N. Deffaux et la demoiselle M.L. Debrie, 21 novembre 1789
      contrat de mariage; Deffaux (sieur N.); Debrie (demoiselle M.L.)
    - Inventaire après décès des sieur et dame F. Fontaine, la dame née M.F. Poteux, 23 novembre 1789
      inventaire après décès; Fontaine (sieur F.); Poteux (demoiselle M.F.); Fontaine (dame)
    - Inventaire après décès du sieur L. Guérin, 26 novembre 1789
      inventaire après décès; Guerin (sieur L.)
    - Contrat de mariage entre le sieur A. Nartez et la demoiselle R. Quantin, veuve de L. Guérin, 27 novembre 1789
      contrat de mariage; Nartez (sieur A.); Quantin (demoiselle R.); Guerin (veuve)
    - Inventaire après décès de Z. Burguerieu, 2 décembre 1789
      inventaire après décès; Burguerieu (Z.)
    - Contrat de mariage entre le sieur J. Lesouffleur de Gaudlu et Jeanne Elisabeth Dumas, 14 décembre 1789
      contrat de mariage; Lessouffleur de Gaudlu (sieur J.); Dumas, Jeanne-Elisabeth
    - Testament de la demoiselle M. Paillard, veuve Duchaussoy, 19 décembre 1789